臺灣雲林地方法院刑事判決　　　　　　　100年度易字第269號
公　訴　人　臺灣雲林地方法院檢察署檢察官
被　　　告　蔡世偉
上列被告因加重竊盜案件，經檢察官提起公訴（100 年度偵字第
1055號），被告於準備程序中就被訴事實為有罪之陳述，經本院
合議庭裁定由受命法官獨任進行簡式審判程序，並判決如下：
    主  文
蔡世偉犯結夥竊盜罪，累犯，處有期徒刑柒月。
    事  實
一、蔡世偉前因施用第一級毒品案件，經本院以96年度訴字第80
    4 號判處有期徒刑8 月，又因竊盜案件，經本院以97年度易
    字第561 號判處應執行有期徒刑1 年，上開案件嗣經本院以
    97年度聲字第935 號裁定應執行有期徒刑1 年7 月確定；再
    因施用第一級毒品案件，經本院以97年度訴字第996 號判處
    有期徒刑8 月確定，並與上開案件接續執行，甫於民國99年
    3 月30日執行完畢。詎其不知悛悔，於99年10月28日13時57
    分許，與籃志豪、歐芳秋等人共同意圖為自己不法所有之犯
    意聯絡，結夥3 人，由歐芳秋駕駛車牌號碼SQ-8910 號自小
    客車，搭載籃志豪、蔡世偉至雲林縣四湖鄉○○村○○○路
    160 號前（即丁詠憲所經營之「冰點冷氣維修行」），趁無
    人注意之際，由歐芳秋在距離前開地點不遠處之車上等候把
    風，籃志豪、蔡世偉則下車徒手竊取丁詠憲放置在前開地點
    之馬達4 部、散熱片2 片（共價值約新臺幣4,000 元），得
    手後3 人共同將前開竊得之物載往雲林縣斗南鎮某不知名之
    資源回收場變賣。嗣因丁詠憲發覺遭竊後調閱監視器報警，
    始循線查悉上情。
二、案經雲林縣警察局臺西分局報告臺灣雲林地方法院檢察署檢
    察官偵查起訴。
    理  由
一、程序部分：
    被告蔡世偉於本院準備程序中，已就上開犯罪事實為有罪之
    陳述，且所犯係死刑、無期徒刑、最輕本刑為3 年以上有期
    徒刑以外之罪，經本院告知簡式審判程序之旨，並聽取檢察
    官及被告之意見後，本院合議庭依刑事訴訟法第273 條之1
    第1 項之規定，裁定由法官1 人獨任進行簡式審判程序。是
    本案之證據調查，依刑事訴訟法第273 條之2 規定，不受同
    法第159 條第1 項、第161 條之2 、第161 條之3 、第163
    條之1 及第164 條至第170 條規定之限制，合先敘明。
二、認定犯罪事實所憑之證據及理由：
    上開犯罪事實，業據被告蔡世偉於本院審理時坦承不諱（見
    本院卷第46頁背面、第54頁背面），核與被害人丁詠憲於警
    詢中所述之遭竊情節相符（見偵卷第14頁至第15頁），並經
    共同被告籃志豪於警詢中證述屬實（見偵卷第4 頁至第7 頁
    ），並有翻拍照片6 張附卷可稽（見偵卷第99頁至第101 頁
    ），足認被告蔡世偉前開自白與事實相符，可以採信，本案
    事證已臻明確，被告犯行堪以認定。
三、論罪科刑部分：
(一)、查被告行為後，刑法第321 條於100 年01月10日修正，並經
    總統於100 年01月26日以華總一義字第10000015561 號令公
    布施行，並自100 年01月28日起生效，而按行為後法律有變
    更者，適用行為時之法律，但行為後之法律有利於行為人者
    ，適用最有利於行為人之法律，現行刑法第2 條第1 項定有
    明文。修正前刑法第321 條第1 項係規定：「犯竊盜罪而有
    下列情形之一者，處6 月以上、5 年以下有期徒刑：一、…
    」修正後則規定「犯竊盜罪而有下列情形之一者，處6 月以
    上、5 年以下有期徒刑，得併科新臺幣10萬元以下罰金：一
    、…」法定本刑增訂罰金刑，涉及科刑規範變更，自有新舊
    法比較之必要，本件被告所為犯行若適用舊法，刑度為有期
    徒刑6 月以上、5 年以下，若適用新法，刑度為有期徒刑6
    月以上，5 年以下，尚得併科10萬元以下之罰金，顯見適用
    舊法較有利於被告，經比較新舊法，依刑法第2 條第1 項前
    段規定，本件應適用被告行為時即修正前之刑法第321 條予
    以論處（同條項第4 款並未修正）。
(二)、按結夥3 人以上之犯罪，應以在場共同實施或在場參與分擔
    實施犯罪之人為限（最高法院76年台上字第7210號判例參照
    ），查被告蔡世偉與共同被告籃志豪2 人下車共同實施本案
    竊盜行為時，被告歐芳秋亦在場參與近距離把風之分擔行為
    。是核被告蔡世偉所為，係犯修正前刑法第321 條第1 項第
    4 款之結夥三人以上竊盜罪。
(三)、被告蔡世偉與共同被告籃志豪、歐芳秋間就上開犯行，有犯
    意聯絡及行為分擔，應依刑法第28條之規定論以共同正犯。
(四)、查被告前有犯罪事實欄所載之前科及有期徒刑執行完畢之情
    形，有臺灣高等法院被告前案紀錄表及刑案資料查註紀錄表
    各1 份在卷可按。其受有期徒刑之執行完畢，5 年內故意再
    犯本件法定本刑有期徒刑以上之罪，為累犯，應依刑法第47
    條第1 項之規定，加重其刑。
(五)、爰審酌被告有毒品、竊盜等多項前科紀錄，素行不佳，有臺
    灣高等法院被告前案紀錄表在卷可參（見本院卷第14頁至第
    18頁背面），正值壯年之年，竟不知憑恃己力掙取金錢以供
    生活之需，僅因缺錢花用，夥同籃志豪、歐芳秋等人恣意竊
    取他人財物，價值觀念非無偏差，且迄今未與被害人達成和
    解；惟慮其犯罪手法單純，復參以被害人表示若被告之後不
    再犯，願意原諒被告，給被告一次機會等情，有本院公務電
    話紀錄1 紙可按（見本院卷第43頁正面），以及被告犯罪後
    於警詢、偵查曾一度矢口否認犯行，嗣於本院訊問時，坦承
    犯行，尚知悔悟之態度，暨其自承未婚，因父母自小離異，
    則與叔叔同住之家庭狀況、高職肄業之智識程度以及本件被
    害人所受之財物損失等一切情狀，並參考公訴人求刑之意見
    ，量處如主文所示之刑，以示懲儆。
據上論斷，應依刑事訴訟法第273 條之1 第1 項、第299 條第1
項前段，刑法第2 條第1 項前段、第28條、第321 條第1 項第4
款（修正前）、第47條第1 項，判決如主文。
本案經檢察官陳宜君到庭執行職務。
中    華    民    國   100    年    6     月    8     日
                  刑事第二庭    法  官  周欣怡
以上正本證明與原本無異。
如不服本判決應於收受判決後10日內向本院提出上訴書狀，並應
敘述具體理由；其未敘述上訴理由者，應於上訴期間屆滿後20日
內向本院補提理由書（均須按他造當事人之人數附繕本）。「切
勿逕送上級法院」。
                                書記官  林惠鳳
中    華    民    國   100    年    6     月    8     日
附錄本案論罪科刑法條全文：
（100年1月26日）修正前中華民國刑法第321條：
犯竊盜罪而有左列情形之一者，處6月以上、5年以下有期徒刑：
一、於夜間侵入住宅或有人居住之建築物、船艦或隱匿其內而犯
    之者。
二、毀越門扇、牆垣或其他安全設備而犯之者。
三、攜帶兇器而犯之者。
四、結夥三人以上而犯之者。
五、乘火災、水災或其他災害之際而犯之者。
六、在車站或埠頭而犯之者。
前項之未遂犯罰之。